福建連江地方法院刑事判決　　　　　　　　　　　　　　　九十三年度訴字第三號
　　公　訴　人　福建連江地方法院檢察署檢察官
　　被　　　告　癸○○　男　四.
　　　　　　　　　　　　大陸地.
　　被　　　告　丑○○　男　三.
　　　　　　　　　　　　大陸地.
　　被　　　告　己○○　男　四.
　　　　　　　　　　　　大陸地.
　　被　　　告　戊○○　男　四.
　　　　　　　　　　　　大陸地.
　　被　　　告　甲○○　男　四.
　　　　　　　　　　　　大陸地.
　　被　　　告　丙○○　男　三.
　　　　　　　　　　　　大陸地.
　　被　　　告　午○○　男　四.
　　　　　　　　　　　　大陸地.
　　被　　　告　戌○○　男　三.
　　　　　　　　　　　　大陸地.
　　被　　　告　申○○　男　三.
　　　　　　　　　　　　大陸地.
　　被　　　告　乙○○　男　三.
　　　　　　　　　　　　大陸地.
　　被　　　告　丁○○　男　三.
　　　　　　　　　　　　大陸地.
　　被　　　告　壬○○　男　三.
　　　　　　　　　　　　大陸地.
　　被　　　告　巳　○　男　二.
　　　　　　　　　　　　大陸地.
　　被　　　告　庚○○　男　三.
　　　　　　　　　　　　大陸地.
　　被　　　告　辛○○　男　四.
　　　　　　　　　　　　大陸地.
　　被　　　告　子○○　男　二.
　　　　　　　　　　　　大陸地.
　　被　　　告　辰　○　男　二.
　　　　　　　　　　　　大陸地.
　　被　　　告　未　○　男　二.
　　　　　　　　　　　　大陸地.
　　被　　　告　卯○○　男　三.
　　　　　　　　　　　　大陸地.
　　被　　　告　寅　○　男　四.
　　　　　　　　　　　　大陸地.
　　被　　　告　酉○○　男　四.
　　　　　　　　　　　　大陸地.
右列被告等因懲治走私條例等案件，經檢察官提起公訴（九十三年度偵字第二三號）
，被告等於本院準備程序為有罪之陳述，經合議庭裁定改行簡式審判程序，本院判決
如左：
    主  文
癸○○、丑○○、己○○、戊○○、甲○○、丙○○、午○○、戌○○、申○○、乙○○、丁○○、壬○○、巳○、庚○○、辛○○、子○○、辰○、未○、卯○○、寅
○、酉○○共同私運管制物品進口逾公告數額，均各處有期徒刑伍月。均緩刑貳年。
    事  實
一、癸○○、丑○○、己○○、戊○○、甲○○、丙○○、午○○、戌○○、申○○
    、乙○○、丁○○、壬○○、巳○、庚○○、辛○○、子○○、辰○、未○、卯
    ○○、寅○、酉○○等二十一人均係大陸地區人民，竟共同基於私運管制物品進
    口、輸入私酒及未經我國主管機關許可入境之犯意聯絡，己○○以人民幣一千元
    之代價向船主癸○○、丑○○、戊○○傭船，另以人民幣一百元之代價僱請其他
    甲○○等人搬運，而於民國九十三年四月十日二十一時許，由癸○○駕駛其與丑
    ○○、戊○○共有之大陸籍「閩連漁Ｆ０七二三號」漁船，附載己○○等人，由
    福建省連江縣北茭港出發，船上並載運逾公告管制數額之大陸地區中國花菇三百
    十六箱（以上重量總計三千一百六十公斤，已逾一千公斤，為管制進口物品）及
    未經許可輸入之湖南酒鬼酒一千瓶、瀘州老窖酒三十六瓶、無上妙品酒鬼酒三百
    瓶、山東景陽岡酒一百六十一瓶、湖南神鼓酒五十七瓶，嗣於同年月十一日凌晨
    一時二十五分許，未經我國主管機關許可而進入我國領海之連江縣東引鄉中柱港
    外海零點五海浬處，因未開啟航行燈，行跡可疑，經海巡隊要求停船受檢，癸○○等又拒絕，當場遭海巡隊強行登船臨檢，而查獲前開犯行，並扣得上開大陸農
    產品及私酒等物。
二、案經行政院海岸巡防署海洋巡防總局第十海巡隊移送福建連江地方法院檢察署檢
    察官偵查起訴。
    理  由
一、右揭犯罪事實，業據被告癸○○、丑○○、己○○、戊○○、甲○○、丙○○、
    午○○、戌○○、申○○、乙○○、丁○○、壬○○、巳○、庚○○、辛○○、
    子○○、辰○、未○、卯○○、寅○、酉○○等人於警詢及偵審中均坦承不諱，
    復有行政院海岸巡防署海洋巡防總局第十海巡隊檢查紀錄表、查獲地點海圖、扣
    押物品清單、財政部基隆關稅局九十三年第00000000號處分書及查扣之
    大陸地區中國花菇三千一百六十公斤、湖南酒鬼酒一千瓶、瀘州老窖酒三十六瓶
    、無上妙品酒鬼酒三百瓶、山東景陽岡酒一百六十一瓶、湖南神鼓酒五十七瓶乙
    批可資佐證，本件事證明確，被告等人犯行均堪以認定，應依法論科。
二、核被告癸○○、丑○○、己○○、戊○○、甲○○、丙○○、午○○、戌○○、
    申○○、乙○○、丁○○、壬○○、巳○、庚○○、辛○○、子○○、辰○、未
    ○、卯○○、寅○、酉○○等二十一人所為，係違反國家安全法第六條第一項未
    經許可入境罪、懲治走私條例第十二條、第二條第一項私運管制物品進口罪、菸
    酒管理法第四十六條輸入私酒罪。被告等間就前開犯行，有犯意聯絡及行為分擔
    ，均為共同正犯。又被告等人以一走私行為，分別觸犯上開私運管制物品罪及輸
    入私酒罪二罪名，應依刑法第五十五條想像競合犯之規定，從一重之私運管制物
    品進口罪處斷。而被告等走私與非法入境二行為間有方法結果之牽連關係，為牽
    連犯，應從一重之私運管制物品進口罪處斷。爰審酌被告等人為大陸地區人民，
    智識程度不高，為謀生而犯罪之動機、目的、犯罪之手段、被告等共同私運管制
    物品進口，影響政府海關管理之正確性、犯罪後均坦承犯行等一切情狀，量處如
    主文所示之刑，以示懲儆。查被告等二十一人前均未曾受有期徒刑以上刑之宣告
    ，有卷附之臺灣高等法院被告全國刑案紀錄表在卷可考，被告等人本次純因不諳
    我國法律，為謀生始一時失慮，而偶罹刑典，經此科刑宣告之後，當知所警惕，
    信無再犯之虞，本院因認所宣告之刑，以暫不執行為適當，爰併諭知緩刑二年，
    以啟自新。而查扣之大陸地區中國花菇三千一百六十公斤、湖南酒鬼酒一千瓶、
    瀘州老窖酒三十六瓶、無上妙品酒鬼酒三百瓶、山東景陽岡酒一百六十一瓶、湖
    南神鼓酒五十七瓶，業據財政部基隆關稅局依法沒入，有該局九十三年五月十八
    日關緝九十三移函字第００四五號函檢附之九十三年第00000000號處分
    書在卷可憑，爰不另為沒收之諭知，併此說明。
據上論斷，應依刑事訴訟法第二百七十三條之一第一項、第二百九十九條第一項前段
，懲治走私條例十二條、第二條第一項，菸酒管理法第四十六條，國家安全法第六條
第一項，刑法第十一條前段、第二十八條、第五十五條、第七十四條第一款，判決如
主文。
本案經檢察官侯寬仁到庭執行職務。
中　　　華　　　民　　　國　　九十三　　年　　　六　　　月　　 十六 　　日
                                福建連江地方法院刑事庭
                                    法  官  高雅敏
右正本證明與原本無異。
對於本件判決如有不服，應於收受送達後十日內，向本院提出上訴書狀，上訴於福建
高等法院金門分院，並按他造當事人之人數附具繕本。
                                    書記官  韓經綸
中　　　華　　　民　　　國　　九十三　　年　　　六　　　月　　 十六 　　日
附錄論罪法條
懲治走私條例第十二條：
自大陸地區私運物品進入臺灣地區，或自臺灣地區私運物品前往大陸地區者，以私運
物品進口、出口論，適用本條例規定處斷。
懲治走私條例第二條第一項：
私運管制物品進口、出口逾公告數額者，處七年以下有期徒刑，得併科新台幣二十萬
元以下罰金。
菸酒管理法第四十六條第一項：
產製或輸入私菸、私酒者，處一年以下有期徒刑、拘役或科或併科新台幣三十萬元以
上一百五十萬元以下罰金。但以手工產製私菸、私酒供自用者，免予處罰。
國家安全法第六條第一項
違反第三條第一項規定未經許可入出境者，處三年以下有期徒刑、拘役或科或併科新
臺幣九萬元以下罰金。
